臺灣士林地方法院刑事判決
110年度審交簡上字第31號
上  訴  人
即  被  告  唐村錡

　　　　　　　　　　
上列上訴人即被告因公共危險案件，不服本院士林簡易庭中華民
國110年6月16日110年度士交簡字第186號第一審簡易判決（聲請
簡易判決處刑案號：110年度偵字第6903號），提起上訴，本院
管轄之第二審合議庭判決如下：
    主  文
上訴駁回。
    事實及理由
一、本件資以認定事實之被告唐村錡以外之人於審判外之供述證
    據，檢察官及被告於審判中均不爭執證據能力（見本院卷第
    47頁），本院審酌上開證據作成時之情況，無不當取供或違
    反自由意志而陳述等情形，且均與本案待證事實具有關聯性
    ，認為以之作為本案之證據乃屬適當；又所有援用之非供述
    證據亦無證據證明係公務員違背法定程序所取得，自均有證
    據能力，合先敘明。
二、本案經本院審理結果，認原審以被告唐村錡係犯刑法第185
    條之3第1項第1款之駕駛動力交通工具而吐氣所含酒精濃度
    達每公升0.25毫克以上罪，判處有期徒刑3月，如易科罰金
    ，以新臺幣（下同）1,000元折算1日，其認事用法及量刑均
    無違誤，應予維持，爰逕引用原判決及其附件即檢察官聲請
    簡易判決處刑書所記載之事實、證據及理由（如附件）。
三、被告唐村錡上訴意旨略稱：因認伊騎乘交通工具為電動自行
    車，時速25公里，並不是機動機車，請重新量刑，伊目前以
    打零工維生收入不穩定，請求從輕判決等語。
四、經查：
  ㈠按刑罰之量定，乃屬法院自由裁量之職權，倘於法定刑度之
    內，斟酌刑法第57條所定情形，予以擇定，客觀上又無顯然
    濫權之情形，即無許當事人任憑主觀意見，指摘其違法、失
    當，資為合法上訴理由。再刑法第185條之3第1項第1款之駕
    駛動力交通工具而吐氣所含酒精濃度達每公升0.25毫克以上
    罪，其法定本刑為2年以下有期徒刑，得併科20萬元以下罰
    金。本件原審對被告唐村錡量處如原判決主文所示之宣告刑
    ，並諭知易科罰金之折算標準，經核既在法定刑度之內，且
    經本院審酌被告前已因酒駕公共危險案件，經本院判處有期
    徒刑2月確定在案，此有臺灣高等法院被告前案紀錄表可查
    ，其顯然知悉酒後駕車將危害行車安全，對一般往來之公眾
    有高度危險性，為法所禁，猶再酒後騎車上路而為本案公共
    危險犯行，殊值非難，併考量其所駕駛之車輛種類與行駛之
    路段、呼氣酒精濃度，兼衡其離婚，子女均已成年，從事雜
    工工作之家庭經濟與生活狀況、高職畢業之智識程度及犯後
    坦承犯行之態度等一切情狀，認為原審之量刑乃屬相當，尚
    無不妥，則原判決既無逾越法定刑度或濫用權限，其量刑自
    無違法不當，是被告上訴意旨指摘原審量刑過重云云，並非
    可採。
　㈡至被告上訴意旨雖另指稱：伊騎乘交通工具為電動自行車，
    並不是機動機車云云，並提出電動自行車使用者手冊、售後
    服務保固卡、整車性能規格表、訂購單（見偵卷第18至22頁
    ）等件附卷供憑。然按刑法第185條之3所謂「動力交通工具
    」，係指交通工具之推動係以電力或引擎動力等作用者而言
    ，其所產生之動能通常大於以人力或其他動物力之交通工具
    ，若發生碰撞，容易造成極大之破壞，故立法者以法律規定
    於人體內酒精濃度達一定數值時，不得駕駛動力交通工具，
    以維護大眾安全。本案車輛既係以電力為動能，充電後即可
    直接啟動，且最高時速仍可達每小時25公里，自屬上開條文
    所稱之動力交通工具無訛，是被告此部分所指，自非可採。
    　
五、綜上所述，原判決認事用法既無違誤，量刑客觀上亦無顯然
    濫權之情形，被告執前情詞上訴指摘原判決不當，自非可採
    。從而，本件被告上訴為無理由，應予駁回。
據上論斷，應依刑事訴訟法第455條之1第1項、第3項、第368條
、第373條，判決如主文。
本案經檢察官陳姿雯聲請簡易判決處刑，檢察官李清友到庭執行
職務。
中　　華　　民　　國　　111 　年　　1 　　月　　12　　日
                  刑事第九庭審判長法  官  李育仁
                                  法  官  陳秀慧
                                  法  官  李冠宜
以上正本證明與原本無異。
本件不得上訴。
                                  書記官  杜依玹
中　　華　　民　　國　　111 　年　　1 　　月　　14　　日